# 陈老师，请问一个资本公积的问题

提问人：cyl900000 时间：2011-03-11 14:20:54
陈老师，麻烦您一个问题：
一家国有独资企业，在 2005 年度因为净资产不够，当地财政局出文件将另一个企业的一些资产无偿拨入，文件中批示该资产价值1.5亿元，企业就根据这个批文做如是分录： 借：固定资产 1.5亿 贷：资本公积 1.5亿
企业也没有提供当时财政为何批复1.5亿的评估报告和原企业的账面价值。
请问在当时如果用 2001 年度的《企业会计制度》规定能否这样进行会计处理呢？企业是应按原拨出企业的账面价值计入资本公积还是可以按评估价值计入资本公积呢？ 如果按《企业会计制度》规定不能按评估价值确认为资本公积，那么如果按行业会计制度能不能以评估价值确认为资本公积呢？
另外在目前 2011 年度如果发生国有企业的资产无偿划拨，按新的企业会计准则，拨入方是做资本公积还是否营业外收入呢？ 谢谢！

回答人：chenyiwei
参考《企业会计制度》后附的会计分录举例：
11 、无偿调入需要安装的固定资产 　　借：在建工程（调入固定资产的原账面价值加上发生的包装费、运杂费等） 　　　贷：资本公积--无偿调入固定资产 　　　　　银行存款（支付的包装费、运杂费等）
因此，当时按评估值入账是不合适的。
国有企业之间的资产无偿划拨，更多地是体现为与股东之间的权益性交易，是调入调出双方共同的母公司或者共同所属的国资委的意志的体现，而不是划入划出双方之间的自主、公允的交易，因此在新准则下也应当计入资本公积。

回答人：chenyiwei
回复 藤椅 cyl900000 的帖子《工业企业会计制度》对无偿调入固定资产的计量似乎并未作出规定。但我很怀疑你所引用的《企业会计制度》中的上述规定实际上是从行业会计制度下沿用下来的，但是也找不到直接依据。